臺北高等行政法院裁定
                                      99年度訴字第2531號
原　　　告　林志建
訴訟代理人　羅瑞洋　律師
被      告　臺北市大安地政事務所
代　表　人　簡玉昆（主任）
訴訟代理人　朱顯湧
　　　　　　林文泰
　　　　　　林振暘
參　加　人  林金碧
            林良妃
上列原告與被告間繼承登記事件，本院裁定如下：
　　主  文
林金碧、林良妃應獨立參加本件訴訟。
　　理  由
一、按行政法院認為訴訟之結果，第三人之權利或法律上利益將
    受損害者，得依職權命其獨立參加訴訟，行政訴訟法第42條
    第3項準用同條第1項定有明文。
二、原告起訴意旨略以：原告之父即被繼承人林文平於民國（下
    同）94年1 月11日去世後，原告代表全體繼承人即母林謝阿
    招、姐林金碧、妹林良妃等4 人，於94年3 月11日辦理遺產
    稅申報，經稅捐機關核定在案，原告對該核定結果不服，已
    提起行政訴訟；其他繼承人林金碧、林良妃因急於處分遺產
    ，不願久等，遂於98年4 月10日依土地法第34條之1 規定，
    申請以父林文平所遺留部分土地，抵繳應納遺產稅，亦經稅
    捐機關同意抵繳，原告亦就該辦理抵繳之處分提起行政訴訟
    ；又繼承人林金碧、林良妃於98年9 月28日以父林文平所遺
    不動產之繼承及抵繳稅款，向被告申請辦理繼承及抵繳稅款
    登記，惟其2 人所繼承系統表之繼承人欄，僅記載原告與其
    2 人，未將原為繼承人之一即於97年1 月10日身故之母林謝
    阿招一併列為繼承人，而被告未就此繼承系統表漏載繼承人
    林謝阿招之事實查明，卻逕依財政部臺北市國稅局98年8 月
    28日財北國稅徵字第0980232519號函所示代替該局核發遺產
    稅同意移轉證明書之記載，即准予林金碧、林良妃繼承及抵
    繳土地登記之申請，被告准予之處分於法未合，原告申請更
    正，經被告處分駁回等情；原告對被告駁回更正申請之處分
    不服，提起訴願經駁回，遂提起本件行政訴訟。
三、原告主張：被告未依民法規定將母林謝阿招登載為繼承人數
    4 人之中，而直接登記為其他繼承人3 人，其未按土地法第
    34 條 之1 及土地法施行細則規定處理，於事前亦未通知原
    告，復駁回原告之更正登記申請，均為違法等語，乃聲明請
    求撤銷被告之原處分及判決命被告就上開土地作成辦理繼承
    登記為林謝阿招、林志建、林金碧、林良妃等4 人公同共有
    後，再辦理繼承登記為林志建、林良妃、林金碧等3 人公同
    共有之行政處分。因之，倘本件訴訟結果認被告駁回原告更
    正申請之處分及訴願決定應予撤銷，則將損及繼承人林良妃
    、林金碧之權利或法律上利益，本院依首揭條文規定，命其
    2 人獨立參加訴訟，爰裁定如主文。
中　　華　　民　　國　　100 　年　　9 　　月　　5 　　日
　　　　　　　　　　臺北高等行政法院第五庭
                          　　審判長法  官　黃清光
                             　　　 法  官　洪遠亮
                            　 　　 法  官　李維心
上為正本係照原本作成。
本件不得聲明不服。
中　　華　　民　　國　　100　 年　　9　　 月　　5　　 日
            　　　　　　　    　　　書記官　何閣梅